臺灣臺北地方法院民事裁定　　　　　　　　　　　 九十三年度度簡抗字第九一號
抗　告　人　乙○○
　　　　　　甲○○
相　對　人　丙○○
右當事人間請求遷讓房屋等事件，抗告人對於中華民國九十三年十一月十一日本院新
店簡易庭九十三年度店簡字第九三八號裁定提起抗告，本院裁定如左：
    主  文
原裁定廢棄。
    理  由
一、本件抗告意旨略以：抗告人依兩造間租約約定，請求相對人遷出坐落台北縣永和
    市○○路三十二號一、二樓房屋，惟上開房屋依稅捐機關核定之課稅現值，僅有
    新台幣（下同）壹拾肆萬玖仟柒佰元，但原審卻核定為壹佰伍拾肆萬貳仟元，爰
    請求將原審裁定廢棄等語。
二、按核定訴訟標的之價額，以起訴時之交易價額為準；無交易價額者，以原告就訴
    訟標的所有之利益為準。民事訴訟法第七十七條之一第二項定有明文。次按出租
    人對於承租人之租賃物返還請求權，係以該物永久的占有之回復為標的，以此項
    請求權為訴訟標的時，其價額應以該物之價額為準，若承租人對於出租人之租賃
    物交付請求權，則以該物一時的占有使用為標的，以此項請求權為訴訟標的時，
    其價額應以租賃權之價額為準（最高法院三十六年十月三日三十六年度決議九、
    七十七年台抗字第二九七號判例要旨參照）。末按所謂因租賃權涉訟，係指以租
    賃權為訴訟標的之訴訟而言，其以租賃關係已經終止為原因，謂求返還租賃物之
    訴，係以租賃物返還請求權為訴訟標的，非以租賃權為訴訟標的，其訴訟標的之
    價額，應以租賃物之價額為準（最高法院三十二年抗字第七六五號判例要旨參照
    ）。
三、經查，本件抗告人起訴主張因相對人違反兩造間租約約定，未依約給付租金，其
    已依法終止租約，爰依租約約定請求相對人遷出系爭房屋及給付壹拾萬貳仟元等
    情，此有該起訴狀附於原審卷宗內，經調閱屬實，堪認抗告人就請求遷讓房屋部
    分，係基於出租人對於承租人之租賃物返還請求權，係以該物永久的占有之回復
    為標的，以此項請求權為訴訟標的時，其價額應以該物之價額為準，並非以租賃
    權為訴訟標的。則原審以兩造間租約所約定每月租金壹萬貳仟元，參照土地法第
    九十七條規定，以系爭租約約定之每月租金乘上一百二十倍，即壹佰肆拾肆萬元
    （12000 ×12×10＝0000000）， 作為系爭房屋之價額，自有未洽，抗告意旨指
    摘原裁定不當，求予廢棄，非無理由，爰裁定如主文所示。
四、依民事訴訟法第四百三十六條之一第三項、第四百九十二條，裁定如主文。
中　　華　　民　　國　　九十三　　年　　十二　　月　　三十一　　日
                    民事第六庭審判長法  官    吳光釗
                                    法  官    詹駿鴻
                                    法  官    姜悌文
正本係照原本作成
本裁定不得抗告
中　　華　　民　　國　　九十三　　年　　十二　　月　　三十一　　日
　                                  書記官    陳鳳瀴
